【裁判字號】    99,聲,2069
【裁判日期】    990723
【裁判案由】    聲請解除限制出境
【裁判全文】
臺灣高等法院刑事裁定                 99年度聲字第2069號
聲  請  人
即  被  告  甲○○
選任辯護人  林火炎律師
上列聲請人因違反台灣地區與大陸地區人民關係條例等案件（99
年度上更(一)字第106號），聲請解除限制出境，本院裁定如下：
      主  文
聲請駁回。
      理  由
一、聲請人聲請意旨略以：聲請人前固因違反台灣地區與大陸地
    區人民關係條例等案件，經法院判處有期徒刑11月，然衡以
    聲請人對於犯行均坦承不諱，加上先前遭羈押日數已近7月
    ，折抵後刑期不過5月，實無潛逃出境之必要。懇請併考量
    被告於國外之事業因長年未理，有急需處理之必要，准予解
    除限制出境云云。
二、按限制被告出境，僅在限制被告應居住於我國領土範圍內，
    不得擅自出國，俾便於訴訟程序之進行，較之限制居住於某
    市某縣某鄉某村，其居住之範圍更為廣闊，是限制出境與限
    制住居名稱雖有不同，然限制出境亦屬限制住居之處分，係
    執行限制住居方法之一種（最高法院93年台抗字第430號裁
    定參照）。故限制出境之處分，性質上屬於限制住居之一種
    ，目的在防止被告逃亡，是考量解除限制出境與否，自應以
    訴訟之進行及證據之調查是否因此而受影響為判斷依據。
三、經查：
  (一)聲請人即被告甲○○因違反台灣地區與大陸地區人民關係條
    例等案件，前經臺灣基隆地方法院訊問後認聲請人之犯罪嫌
    疑重大，且有刑事訴訟法第101條第1項第1、2款之羈押事因
    ，惟因無羈押之必要，乃於96年5月25日裁定准予以新台幣
    50萬元具保並限制住居在案，嗣復經本院為限制出境為處分
    （即自96年5月28日起限制出境），有臺灣基隆地方法院96
    年度聲字第372號裁定及法務部入出境連結作業查詢資料可
    參。
  (二)查聲請人所犯臺灣地區與大陸地區人民關係條例第15條第1
    款、第79條第2項、第1項之罪行，業經本院判處有期徒刑1
    年10月，減為有期徒刑11月在案，堪認聲請人犯嫌重大。參
    以該案經被告、檢察官提起上訴後，現於最高法院審理中，
    尚未判決，而聲請人所涉臺灣地區與大陸地區人民關係條例
    第79條第2項、第1項之罪，乃3年以上10年以下有期徒刑之
    重罪，自難排除聲請人可能因檢察官之上訴，而有面臨重刑
    之可能，兼衡以聲請人有多次出入境之紀錄，復難認無逃亡
    之虞。雖無羈押之必要，然併考量案件審判進行、發現真實
    之利益，與限制出境對聲請人等可能造成之不利益後，斟酌
    全案情節，仍有限制出境之必要，因認聲請人辯稱已無潛逃
    出境可能云云，尚難採信。
  (三)至於聲請人辯稱有出國洽公之需要云云，衡諸本案既仍在審
    理中，又限制出境所欲保護之公共法益，顯高於其個人法益
    ，已如前述；何況，聲請人在國外之事業，尚非不得利用通
    訊科技等方式聯絡，因認聲請人上開所辯，亦不足資為解除
    限制出境之正當理由。
  (四)綜上，因認本件抗告為無理由，應予駁回。
四、據上論斷，依刑事訴訟法第220條，裁定如主文。
中    華    民    國    99    年    7     月    23    日
                  刑事第二庭審判長法  官 洪光燦
                                  法  官 李麗玲
                                  法  官 林恆吉
以上正本證明與原本無異。
如不服本裁定，應於收受送達後五日內向本院提出抗告狀。
                                  書記官 吳素雲
中    華    民    國    99    年    7     月    23    日

司法院資訊處製作；財團法人民間司法改革基金會備份。
